【裁判字號】    97,訴,2534
【裁判日期】    970731
【裁判案由】    違反著作權法
【裁判全文】
臺灣臺中地方法院刑事判決              97年度訴字第2534號
公  訴  人  臺灣臺中地方法院檢察署檢察官
被      告  甲○○
上列被告因違反著作權法案件，經檢察官提起公訴（97年度偵字
第11733、12665號），被告於準備程序中，就被訴事實為有罪之
陳述，受命法官於聽取當事人之意見後，本院合議庭裁定改以簡
式審判程序審理，判決如下：
    主    文
甲○○意圖銷售而擅自以重製於光碟之方法侵害他人之著作財產
權，處有期徒刑陸月，如易科罰金，以新臺幣壹仟元折算壹日。
扣案之電腦主機壹台（內建燒錄機壹台）、盜版光碟片柒佰玖拾
玖片（ＤＶＤ貳佰肆拾玖片、ＶＣＤ伍佰伍拾片）、空白光碟片
壹佰片，均沒收。
    犯罪事實及理由
一、犯罪事實：甲○○明知如附表一所示之「終極殺陣 4」、「
    醜女大翻身」等視聽光碟著作及如附表二所示之視聽光碟著
    作，係凱林數碼科技有限公司（下稱凱林公司）、鴻聯國際
    股份有限公司（下稱鴻聯公司）、得利影視股份有限公司（
    下稱得利公司）、如附表二所示之公司及其他不詳姓名之人
    享有著作財產權之視聽著作，為受我國著作權法保護之著作
    物，非經上開擁有著作財產權之人之同意或授權，不得擅自
    重製或散布，竟基於意圖銷售而擅自以重製上開著作於光碟
    之方法侵害他人著作財產權之犯意，自民國 97年1月間某日
    起至97年4月9日止，在其位在臺中縣大里市○○ ○路10巷10
    號住處，利用其所有之電腦主機（內建燒錄器）燒錄重製如
    附表一所示之視聽光碟著作於空白光碟上，並將其自行燒錄
    之如附表一所示之視聽光碟著作及其自不詳廠商進貨如附表
    二所示之視聽光碟著作，透過上開電腦設備，利用「VCD762
    」帳號，以新臺幣（下同）50元至80元不等之價格，在PCho
    me露天拍賣網站上，刊登拍賣所重製及持有上開盜版視聽光
    碟著作之訊息，並提供 VCD762@yahoo.com.tw電子信箱及其
    設在臺灣郵政股份有限公司帳號00000000000000號帳戶供買
    家連絡匯款後，再以郵寄貨品方式，完成交易。嗣因鴻聯公
    司法務專員蔡培於 97年3月12日上網查悉，並下標購得盜
    版之「醜女大翻身」光碟片後，檢附證據提告；凱林公司職
    員陳正剛於97年4月6日上網查悉，並下標購得盜版之「終極
    殺陣 4」光碟片後，檢附證據提告；經警方於97年4月9日，
    持本院核發之搜索票，至甲○○上開住處執行搜索，查扣盜
    版之視聽著作光碟片 799片（DVD249片、VCD550片）、供盜
    版上開視聽著作所用之電腦主機1台（內建燒錄機1台）、供
    預備盜版上開視聽著作之空白光碟片 100片等物品，並據蔡
    培、陳正剛於檢察官偵查時分別提出盜版光碟片「醜女大
    翻身」、「終極殺陣4」各1片，因而查悉上情。
二、本案證據：
（一）被告甲○○於警詢、檢察官偵查及本院審理時之自白。
（二）證人即鴻聯公司法務專員蔡培於警詢時之證詞。
（三）證人即得利公司法務經理楊棨富於警詢時之證詞。
（四）證人即財團法人台灣著作權保護基金會調查專員江文博於
      警詢時之證詞。
（五）臺灣中小企業銀行自動櫃員機交易明細表（蔡培轉帳購
      買盜版光碟）、玉山銀行提款機交易明細表（陳正剛轉帳
      購買盜版光碟）、臺灣郵政股份有限公司帳號0000000000
      0000號帳戶郵政存簿儲金每日活動戶存提詳情表、郵政存
      簿儲金簿影本。
（六）錄影節目審查合格證明書、授權合約書、財團法人台灣著
      作權保護基金會鑑識報告。
（七）露天拍賣網站網頁列印資料、會員資料。
（八）扣案之電腦主機1台（內建燒錄機1台）、盜版之視聽著作
      光碟片 799片（DVD249片、VCD550片）、盜版之視聽著作
      光碟片「醜女大翻身」 1片、盜版之視聽著作光碟片「終
      極殺陣4」1片、空白光碟片100片。
三、核被告甲○○所為，係犯著作權法第91條第3項、第2項之意
    圖銷售而擅自以重製於光碟之方法侵害他人之著作財產權罪
    。又著作權法第91條第3項、第2項規定，係以意圖銷售而擅
    自以重製於光碟之方法侵害他人之著作財產權者，為其犯罪
    成立要件，按照低度行為吸收於高度行為之原則，其出售該
    光碟重製物之行為，當吸收於意圖銷售而擅自重製行為之中
    ，自應專依意圖銷售而擅自重製於光碟之規定處罰，不再論
    以著作權法第 91條之1第3項、第2項明知係侵害著作財產權
    之光碟重製物而散布罪（最高法院 93年度臺上字第950號判
    決參照）。公訴意旨以被告另涉犯著作權法第91條之1第3項
    、第 2項之明知係侵害著作財產權之光碟重製物而散布罪嫌
    ，並認與著作權法第91條第3項、第2項之意圖銷售而擅自以
    重製之方法侵害他人之著作財產權罪，須分論併罰，容有未
    合，附此說明。又刑事法若干犯罪行為態樣，本質上原具有
    反覆、延續實行之特徵，立法時既予特別歸類，定為犯罪構
    成要件之行為要素，則行為人基於概括之犯意，在密切接近
    之一定時、地持續實行之複次行為，倘依社會通念，於客觀
    上認為符合一個反覆、延續性之行為觀念者，於刑法評價上
    ，即應僅成立一罪。學理上所稱「集合犯」之職業性、營業
    性或收集性等具有重複特質之犯罪均屬之，例如經營、從事
    業務、收集、販賣、製造、散布等行為概念者是（最高法院
    95年度臺上字第4686號裁判意旨參照）。經查，被告自97年
    1月間某日起至 97年4月9日止，其意圖銷售而擅自以重製於
    光碟之方法侵害他人之著作財產權之行為，顯係基於集合犯
    意而為之，應依集合犯之規定僅論以一罪。又被告以一個重
    製行為同時侵害多人之著作財產權，為想像競合犯，應依刑
    法第55條前段規定，以一罪論。爰審酌被告並無刑事前案紀
    錄，有臺灣高等法院被告前案紀錄表在卷可證，堪認其犯案
    前品行尚佳，並斟酌被告不思以正當途徑掙取生活之資，竟
    以重製盜版光碟及出售盜版光碟之方法，剽竊他人之著作財
    產權圖利，侵害他人之智慧財產結晶，破壞我國在保護智慧
    財產權領域之努力及聲譽，惟被告犯後業已坦承犯行，態度
    尚稱良好，且被告重製及散布之盜版光碟，數量尚非甚鉅等
    一切情狀，量處如主文所示之刑，並諭知易科罰金之折算標
    準，以示懲儆。
四、扣案之電腦主機1台（內建燒錄機1台）、盜版之視聽著作光
    碟片 799片（DVD249片、VCD550片）為被告供犯罪所用之物
    ，業據被告供承在卷，應依著作權法第98條規定宣告沒收。
    至扣案之空白光碟片 100片，係被告所有預備供犯罪之物，
    亦據被告供明在卷，應依刑法第38條第1項第2款規定宣告沒
    收。
五、依刑事訴訟法第273條之1第1項、第299條第1項前段、第310
    條之2、第 454條第1項，著作權法第91條第3項、第2項、第
    98 條，刑法第11條、第55條、第41條第1項前段、第38條第
    1項第2款，判決如主文。
中    華    民    國    97    年    7     月    31    日
                  刑事第十三庭  法  官  陳  得  利
如不服本判決，應於收受送達後10日內向本院提出上訴書狀（應
敘述具體理由並附繕本）。
上訴書狀如未敘述理由，應於上訴期間屆滿後20日內補提理由書
於本院。
敘述具體理由並附繕本）。
                                書記官  鐘  麗  芳
中    華    民    國    97    年    7     月    31    日
附錄本案論罪科刑法條全文：
著作權法第91條
擅自以重製之方法侵害他人之著作財產權者，處 3年以下有期徒
刑、拘役，或科或併科新臺幣75萬元以下罰金。
意圖銷售或出租而擅自以重製之方法侵害他人之著作財產權者，
處 6月以上5年以下有期徒刑，得併科新臺幣20萬元以上2百萬元
以下罰金。
以重製於光碟之方法犯前項之罪者，處6月以上5年以下有期徒刑
，得併科新臺幣50萬元以上5百萬元以下罰金。
著作僅供個人參考或合理使用者，不構成著作權侵害。
附表一：重製之盜版視聽光碟著作
┌──┬──────────────────────────┐
│編號│重製盜版視聽著作名稱                                │
├──┼──────────┬──┬────────────┤
│1   │恐怖社區            │ 14 │投名狀                  │
├──┼──────────┼──┼────────────┤
│2   │蝴蝶效應            │ 15 │神鬼奇航3               │
├──┼──────────┼──┼────────────┤
│3   │魔山                │ 16 │變形金剛                │
├──┼──────────┼──┼────────────┤
│4   │惡夜３０            │ 17 │忍者龜：炫風在起        │
├──┼──────────┼──┼────────────┤
│5   │惡靈古堡３大滅絕    │ 18 │惡靈戰警                │
├──┼──────────┼──┼────────────┤
│6   │３００壯士          │ 19 │現在很想見妳            │
├──┼──────────┼──┼────────────┤
│7   │血鑽石              │ 20 │不能說的秘密            │
├──┼──────────┼──┼────────────┤
│8   │國家寶藏            │    │                        │
├──┼──────────┼──┼────────────┤
│9   │終級殺陣４          │    │                        │
├──┼──────────┼──┼────────────┤
│10  │瞞天過海３          │    │                        │
├──┼──────────┼──┼────────────┤
│11  │尖峰時刻３          │    │                        │
├──┼──────────┼──┼────────────┤
│12  │驚奇４超人２        │    │                        │
├──┼──────────┼──┼────────────┤
│13  │龍之戰              │    │                        │
└──┴──────────┴──┴────────────┘


司法院資訊處製作；財團法人民間司法改革基金會備份。
